臺灣嘉義地方法院裁定
110年度嘉秩字第3號
移送機關    嘉義縣警察局民雄分局
被移送人    許世雄


上列被移送人因違反社會秩序維護法案件，經移送機關以中華民
國110年1月18日嘉民警偵字第1100001860號移送書移送審理，
本院裁定如下： 
    主    文
許世雄無正當理由，攜帶類似真槍之玩具槍，而有危害安全之
虞，處罰鍰新臺幣（下同）5,000元。
扣案之玩具槍（含彈夾1個）一把沒入。
許世雄無正當理由，攜帶具有殺傷力之器械，處罰鍰6,000元。
扣案之西瓜刀一把均沒入。
    事實及理由
壹、被移送人許世雄攜帶類似真槍之空氣長槍部分： 
一、被移送人許世雄於下列時、地有違反社會秩序維護法之行為
    ：
（一）時間：110年1月15日12時許。
（二）地點：嘉義縣○○鄉○○路000巷0號前。(新港鄉農會)
（三）行為：無正當理由，攜帶類似真槍之玩具空氣槍，而有危
      害安全之虞。
二、上開事實，有下列之事證明屬實：
（一）被移送人許世雄於警訊時之自白。
（二）嘉義縣警察局民雄分局調查筆錄、監視器翻拍相片、扣押
      書、扣押物相片。　　　
三、按無正當理由，攜帶類似真槍之玩具槍，而有危害安全之虞
    者，處3日以下拘留或18,000元以下罰鍰，社會秩序維護法
    第65條第3款定有明文。查扣案類似真槍之玩具空氣槍雖無
    殺傷力，其外觀與真槍無異，令人難辨其真偽，有扣案物照
    片在卷可稽，被移送人許世雄至上開地點，欲隨同友人嚴眺
    鴻前往新港鄉農會登記參選，將其所有之類似真槍之玩具手
    槍置放於其使用之車牌號碼000－0000號自小客車內，為被移
    送人坦承在卷，雖被移送人辯稱該外觀類似真槍之玩具手槍
    ，為其購買後拿來玩生存遊戲之用云云。是被移送人無正當
    理由，攜帶該外觀類似真槍之玩具手槍，置放於其所使用之
    車輛內，客觀上已具有危害安全及妨害社會安寧秩序之虞
　　。是被移送人許世雄本件違反社會秩序維護法之事實，已甚
    明確，堪予認定。爰審酌被移送人許世雄前述情節已對社會
    安寧產生明顯危害，量處如主文第一項所示之處罰。
四、又扣案之空氣槍(含彈夾1個）一把，為被移送人許世雄所有
    且係供違反本件社會秩序維護法所用之物，爰併予宣告沒入
　　。
貳、被移送人許世雄攜帶具有殺傷力之西瓜刀行為部分：
一、被移送人許世雄於下列時、地，有違反社會秩序維護法之行
    為：
（一）時間：同上時間。
（二）地點：同上地點。
（三）行為：無正當理由攜帶具有殺傷力之西瓜刀1把。
二、上開事實，有下列證據可資證明：
（一）被移送人許世雄於警詢時之自白。
（二）嘉義縣警察局民雄分局調查筆錄、監視器翻拍相片、扣押
      書、扣押物相片。　　　
三、按無正當理由攜帶具有殺傷力之器械、化學製劑或其他危險
    物品者，處3日以下拘留或新臺幣3萬元以下罰鍰，社會秩序
    維護法第63條第1項第1款定有明文。本條款之構成要件，須
    行為人客觀上有攜帶具有殺傷力之器械、化學製劑或其他危
    險物品之行為，且該攜帶係無正當理由，因而有危害於社會
    安全之情形，始足當之。亦即，就行為人客觀上攜帶具有殺
    傷力器械之行為，依其攜帶行為之目的，考量行為人攜帶當
    時時間、地點、身分、舉止等因素，據以認定其是否已構成
    該行為。被移送人許世雄於上揭時間、地點，攜帶其所有西
    瓜刀一把置放於車內乙情，業據被移送人許世雄於警詢時坦
    承不諱，其雖辯稱：西瓜刀是前陣子母親要伊買回去切西瓜
　　，伊一直還沒回家，我要請朋友幫我把西瓜刀帶回去給我母
    親云云。顯係遭警當場查獲後之推諉卸責之詞，難認屬法律
    上之正當理由，其辯詞殊難憑採。而扣案之西瓜刀係金屬材
    質，質地堅硬，刀身鋒利，足以傷人性命，應屬具殺傷力之
    器械。核被送移人許世雄所為，係違反社會秩序維護法第63
    條第1項第1款攜帶具有殺傷力之器械之非行。另扣案之西瓜
    刀一把係被移送人許世雄所有且係違反本法行為所用之物，
    爰予沒入。 
參、依社會秩序維護法第45條第1項、第63條第1項第1款、第65
    條第3款、第22條第3項前段、第24條，裁定如主文。 　
中　　華　　民　　國　　110 　年　　2 　　月　　1 　　日
                  臺灣嘉義地方法院嘉義簡易庭
                                  法　官  陳思睿
以上正本係照原本作成。
如不服本裁定，得於裁定書送達之翌日起5日內，以書狀敘述理
由，向本庭（嘉義市○○路000○0號）提出抗告。
中　　華　　民　　國　　110 　年　　2 　　月　　 1　　日
                                  書記官  黃士祐